臺灣高等法院刑事判決　　　　　　　　　　　　　　九十一年度上訴字第三六○號
　　上　訴　人　臺灣桃園地方法院檢察署檢察官
　　上　訴　人
　　即　被　告　丙○○
　　選任辯護人　羅美棋
右上訴人因被告公共危險等案件，不服臺灣桃園地方法院九十年度訴字第一一四一號
，中華民國九十年十二月五日第一審判決（起訴案號：臺灣桃園地方法院檢察署九十
年度偵字第八六０一號），提起上訴，本院判決如左：
    主    文
上訴駁回。
    事    實
一、丙○○曾於民國八十九年間因賭博罪，經法院判處有期徒刑六月確定，甫於八十
    九年十二月三十日易科罰金執行完畢，詎仍不知悔改，又受年籍姓名均不詳之成
    年男子僱用，與該男子共同基於公共危險、毀損等犯意聯絡，於九十年四月十三
    日下午五時許，獨自前往桃園縣八德市○○路○段五八三巷八十三之一號乙○○
    經營之「大興釣魚池」之圍籬外，向該釣魚池Ｂ池內投擲含有劇毒氰化物之不詳
    數目藥丸；雖經該池魚工甲○○及時發覺，撈起未及融化之藥丸一顆並及時投置
    粗鹽若干公斤予以稀釋洗刷，惟仍已污染該魚池池水，使池內烏鰡、福壽魚、鯉
    魚、草魚、鰱魚等各類魚群陸續死亡達二千六百公斤，足以生損害於乙○○，並
    致生池水可能放流、毒魚可能遭人畜誤食之公共危險。
二、案經乙○○訴由桃園縣警察局八德分局報請台灣桃園地方法院檢察署檢察官偵查
    起訴。
    理    由
一、訊據上訴人即被告丙○○矢口否認有何公共危險、毀損等犯行。辯稱：我當天有
    去，但是五點前就走了，沒有丟東西下去，朋友告訴我乙○○懷疑是我下藥，要
    我出面解釋，我去後乙○○強迫我寫字條賠償，後來我覺得不妥當，就把字條揉
    掉，乙○○又把它撿起來當證據云云。經查：
（一）證人甲○○在原審證稱：約五點多看見丙○○向魚池丟白色不明物品，看到時
      和他約三、四公尺，約四、五步距離，丙○○偶爾會去（魚池）那邊，但沒有
      很熟等語（見原審卷第三十九頁），在警訊、偵查中並均為相同之證述（見偵
      卷第七頁背面、第八頁、第三十一頁背、第三十二頁），被告丙○○平日在魚
      池出入，與證人相識，證人甲○○目睹被告投擲物品時雙方距離又近，佐以時
      值黃昏，天色尚明，是證人甲○○並無誤認之虞；又證人甲○○及告訴人乙○○指認被告之口卡無訛（見偵查卷第十二頁），且證人甲○○與被告丙○○二
      人間並無利害關係與間隙仇怨亦據被告與甲○○於偵查中供明（見偵查卷第八
      頁背面、第十頁），足見證人甲○○所述應可採信。又證人甲○○發現被告後
      ，隨即與告訴人乙○○自魚池內撈起一顆白色藥丸，連同池水採送鑑驗結果，
      藥丸為氰化物，池水亦有氰化物反應，此有元智大學環境科技中心出具之鑑定
      報告一份附卷可稽（見偵查卷第二十四頁）。以該氰化物藥丸在水中尚未融化
      即被撈起而言，顯見投入時間甚短，核與告訴人所供「甲○○來告訴我距被告
      投藥時間約五、六分鐘」之語符合，足見為被告投擲無誤。再事後數日內該魚
      池內魚群逐漸死亡，此經告訴人乙○○陳明在卷，核與證人即警員王震平在偵
      查中證稱：第一次到現場時未發現死亡，四月二十二日再去採證時發現有死亡
      等語（見偵查卷第四十九頁），大致相符，與卷附照片顯示魚群分散在魚池各
      地點死亡之情，亦屬相符。即被告亦在賠償字據上自書略以放置瀉藥，願賠償
      十萬元等語（見偵查卷第十五頁）。此外並有告訴人清理魚池支出明細及相關
      估價單一份、現場照片十六張、魚群死亡照片十八張附卷可稽（見偵查卷第三
      十六頁至第四十七頁、第五十二頁至第六十七頁）。被告雖辯稱：字條是乙○○和人逼我寫的云云，惟查告訴人乙○○在檢察官訊問時陳稱：他說因為他缺
      錢，有人出錢請他（丟），要和我十萬元和解，他就寫了這一份和解書，但是
      我說你東西剛丟下去，損失如何不知道，要他過二天再來看看，他就自己把它
      揉掉，他說是瀉藥等語不符，而字條上載有丟擲瀉藥，願賠償十萬元等語（見
      偵查卷第三十二頁背面），以告訴人乙○○當時尚不知被告投擲何物，魚池損
      失如何之立場以觀，十萬元確定賠償金額顯非告訴人乙○○提出，是此部分亦
      以告訴人乙○○所述為可信。且被告尚有不詳共犯一節，並堪認定。至證人黃
      木龍證稱：事後知道大興釣魚池內被人丟氰化物，我說不可能，有叫丙○○去
      向乙○○解釋等語，與上開事實認定並無衝突，不足為有利被告之認定，況與
      被告丙○○在警訊中所述：有人告訴我要我去該魚池解釋有沒有搶他們的客人
      生意，我去後才知道發生此事云云，亦有出入。是被告所辯不僅均不足採，反
      益徵告訴人及證人前揭關於被告投擲氰化物，使魚池內魚群死亡之指述不虛。
      雖被告辯稱：依告訴人所述面積及水深，水體積約為二百四十萬噸，倒入三千
      公斤粗鹽池水鹽度十二至十三％，亦逾一般淡水魚對鹽之忍受度十一％．．．
      應認係告訴人倒入大量粗鹽所致云云，但查淡水魚對鹽之忍受度為十一％固有
      行政院農業委員會水產試驗所竹北分所九十一年四月十一日九一農水試竹字第
      ０二三八號函在卷可稽，唯池水若在流水狀態下，則無法評估其對鹽忍受度亦
      為同函所載明。查被告投擲氰化物於上開魚池，既臻明確，而當時被發現，隨
      即撈起，其藥毒擴散較少且緩，則魚群在六、七日內陸續死亡，自不無可能，
      縱告訴人投放粗鹽超量，但告訴人於被告投擲藥物後隨即投鹽及以大量清水入
      池稀釋，此為緊急正確防止魚群死亡之行為，尚難遽認有超過淡水魚所能忍受
      之鹽度，則被告所辯，即不足採。
（二）次查，所謂公共危險，僅需有此客觀上危險為已足，並不以危險果然發生為必
      要，而氰化物為劇毒物體，此觀告訴人乙○○在發現被告投擲氰化物後，雖即
      以粗鹽及大量清水沖洗魚池，此經告訴人乙○○陳明在卷，然魚群仍逐一死亡
      一節自明，而本件魚池為告訴人乙○○供不特定人垂釣之營業場所，此為被告
      所不否認，並有卷附現場照片可參，設如告訴人乙○○不查，或將池內毒魚供
      人食用，或將池水放流，有造成毒害之可能甚為明顯，堪認被告所為，已致生
      公共危險，洵無疑義。本件事證明確，被告所辯無非卸責之詞，不足採信，其
      犯行洵堪認定，依法應予論科。
二、核被告丙○○所為，係犯刑法第一百九十條之一之投棄有毒物質，致生公共危險
    罪，及同法第三百五十四條之毀損罪。被告與該年籍姓名均不詳之成年男子間有
    犯意聯絡及行為分擔，為共同正犯。被告以一行為同時觸犯上開二罪名，為想像
    競合犯，依刑法第五十五條規定，應從一重之投棄毒物罪處斷。又被告前有如事
    實欄所示之科刑及執行情形，此有台灣桃園地方法院檢察署刑案資料查註紀錄表
    一紙附卷足憑，其於刑之執行完畢後，五年內再犯本件有期徒刑以上刑之罪，為
    累犯，依刑法第四十七條規定加重其刑。
三、原審認被告罪證明確，適用刑法第二十八條、第一百九十條之一、第三百五十四
    條、第五十五條、第四十七條，罰金罰鍰提高標準條例第一條前段（原判決漏引
    ，應予更正）之規定，並審酌被告犯罪之動機、手段，所生危害、犯後並未坦承
    犯行，又未與告訴人和解，犯罪後態度並非良好等一切情狀，量處有期徒刑壹年
    ，認事用法，核無不合，量刑亦稱妥適，被告上訴意旨仍執前詞否認犯罪而指摘
    原判決不當，為無理由，應予駁回。
據上論斷，應依刑事訴訟法第三百六十八條，判決如主文。
本案經檢察官劉斐玲到庭執行職務。
中      華      民      國     九十一     年     六     月    十一      日
                                臺灣高等法院刑事第十五庭
                                    審判長法  官  房  阿  生
                                          法  官  雷  元  結
                                          法  官  蔡  光  治
右正本證明與原本無異。
如不服本判決應於收受送達後十日內向本院提出上訴書狀，其未敘述上訴之理由者並
得於提起上訴後十日內向本院補提理由書（均須按他造當事人之人數附繕本）。
                                          書記官  王  才  生
中      華      民      國    九十一    年      六      月      十三    日
附錄：本案論罪科刑法條全文
刑法第一百九十條之一
投棄、放流、排出或放逸毒物或其他有害健康之物，而污染空氣、土壤、河川或其他
水體，致生公共危險者，處五年以下有期徒刑。
廠商、事業場所負責人或監督策人員，因事業活動而犯前項之罪者，處七年以下有期
徒刑。
因而致人於死者，處無期徒刑或七年以上有期徒刑；致重傷者，處三年以上十年以下
有期徒刑。
因過失犯第一項之罪者，處六月以下有期徒刑、拘役或五千元以下罰金。
刑法第三百五十四條
毀棄、損壞前二條以外之他人之物或致令不堪用，足以生損害於公眾或他人者，處二
年以下有期徒刑、拘役或五百元以下罰金。
